# 中期票据三年又一期报表可以用模拟报表

提问人：五老峰 时间：2011-12-18 20:47:16
上次问的是有一家国有企业， 2011 年 8 月由各公司重组后新设成立的集团公司，想于 2012 年初发行中期票据，因为要提供三年又一期的报表，所以问公司成立以前年度的能否用模拟报表。上次在论坛上没有得到回复。 最近查询了一些已发行中期票据的审计报告，同时咨询一些相关的主办银行。得到的消息是成立前的报表可以用模拟报表。 一家银行说他们做的一家公司是 12 月成立的，第二年初就申请中期票据发行并通过了，基本三年全部都是模拟报表。 银行说模拟报表一般只适用于国有企业，用要模拟报表时，最好由主办银行先和交易商协会沟通汇报，取得他们的同意，这样将来用模拟报表时不会太麻烦。因为并不是所有的企业都能得到协会的批准使用模拟报表的。也有不少企业想用模拟报表后被协会拒绝的。 中期票据报表一定要提供三年度的审计报表和一期的企业自编的报表。如果 2012 年度要发行中期票据，一种就是先做2008-2010年度三年审计并提供1-9月份企业自编的报表，另一方式就是先做2009-2011年度三年审计报表并等到 4 月份企业再提供一份1-3月的未审计报表后才能申报，如果到明年 3 月底，就一定按后一种方式提供资料了。 中期票据重视评级，一般要AA-以上评级，有些亏损企业据说也能发行中期票据。

回答人：chenyiwei
谢谢。一般可以这样理解。 模拟报表并非完全不能使用，而是要根据具体情况考虑，并且事先与主承销机构和交易商协会沟通确认后才能使用。